【裁判字號】    97,簡上,144
【裁判日期】    971030
【裁判案由】    過失傷害
【裁判全文】
臺灣新竹地方法院刑事判決             97年度簡上字第144號
公  訴  人  臺灣新竹地方法院檢察署檢察官
上  訴  人
即  被  告  乙○○
上列上訴人即被告因過失傷害案件，不服本院竹北簡易庭於中華
民國97年5月29日所為之97年度竹北交簡字第165號第一審簡易判
決（聲請簡易判決處刑案號：臺灣新竹地方法院檢察署97年度偵
字第2566號）而提起上訴，本院管轄第二審之合議庭判決如下：
    主      文
上訴駁回。
    事實及理由
一、本案經本院審理結果，認原審以上訴人即被告乙○○係犯刑
    法第284條第1項前段之過失傷害罪，並依刑事訴訟法第449
    條第1項前段、第3項、第454條第2項，刑法第284條第1項前
    段、第62條前段、第41條第1項前段，刑法施行法第1條之1
    之規定，逕以簡易判決處刑，量處被告有期徒刑4月，並諭
    知如易科罰金，以新臺幣1千元折算1日，其認事用法，並無
    違誤，量刑亦屬妥適，爰引用第一審判決書記載之事實、證
    據及理由（詳如附件）。
二、被告上訴意旨略以：被告是直行車，告訴人違規在雙黃線迴
    轉，被告見狀緊張車子滑倒之後才撞到告訴人所騎乘的腳踏
    車，告訴人沒有禮讓直行車先行，被告就車禍的發生並無過
    失責任云云。
三、經查，告訴人因本件車禍受傷及被告就車禍之發生確實有未
    注意車前狀況之過失之事實，除據告訴人甲○○於警詢、偵
    查中指訴外，並有東元綜合醫院、范揚峰骨科醫院診斷證明
    書各1件、道路交通事故現場圖、道路交通事故調查報告表
    （一）（二）各1件、車禍現場相片11紙、臺灣省竹苗區車
    輛行車事故鑑定委員會民國97年4月21日函附之鑑定意見書
    、臺灣省車輛行車事故覆議鑑定委員會97年9月8日函各1件
    ，在卷足資佐證。而被告於本院準備程序、審理程序訊問時
    亦先後供稱在車禍發生前，已經看到告訴人騎乘腳踏車在右
    前方約3、40公尺處，當時告訴人是騎在路邊白線右側往前
    騎，而此時被告前方並沒有其他機車或自小客車、貨車等車
    輛擋住視線，是可以清楚看到告訴人，但是被告並未減速，
    仍然以時速約五十公里之速度前進，之後看到告訴人騎乘之
    腳踏車突然出現在前方距離約6.5公尺處時，被告亦未煞車
    ，就將車頭向右轉想直接避開告訴人，沒想到就滑倒了（見
    本院卷第26頁背面、第49頁背面、第50頁）等語，可見在車
    禍發生前，被告可以清楚的看見告訴人所騎乘之腳踏車行車
    動向，甚至於如被告所指之告訴人突然出現在被告前面之當
    時，被告亦尚有6.5公尺的距離足以應變此車前狀況，然被
    告卻未採取必要之安全措施如：減速慢行，卻仍依原有之車
    速繼續前進，且自信能以右轉之方式閃避告訴人，惟因自己
    車速過快及太過緊張致所騎乘之機車滑倒而肇致本件車禍之
    發生，被告顯有應注意而未注意車前狀況之過失甚明。雖告
    訴人甲○○騎乘腳踏車往左偏駛未注意先讓左側直行車輛先
    行，就車禍之發生亦有過失，然此亦無礙於被告過失責任之
    認定。被告所執之上訴理由，顯為事後卸責之詞，不足採信
    。
四、本院審酌被告之素行良好、對本件車禍發生所應負之過失責
    任較告訴人為輕、告訴人所受傷害情形、被告犯罪後仍否認
    犯行、未與告訴人達成民事和解、賠償告訴人之損害及符合
    自首要件等一切情狀，認原審對被告所為首開量刑，尚無輕
    縱或過苛之情形，且亦無其他足資加重或減輕刑度之事由。
    從而，被告前揭上訴意旨，指摘原判決不當，求予撤銷改判
    ，並無理由應予駁回。
據上論斷，應依刑事訴訟法第455條之1第1項、第3項、第368 條
、第373條，判決如主文。
中    華    民    國    97    年    10    月    30    日
                 刑事第六庭審判長法  官   遲中慧
                                 法  官   李毓華
                                 法  官   魏瑞紅
以上正本證明與原本無異。
不得上訴。
中    華    民    國    97    年    10    月    30    日
                                 書記官   吳月華
附錄論罪科刑法條：
中華民國刑法第284條第1項
（過失傷害罪）
因過失傷害人者，處 6 月以下有期徒刑、拘役或 5 百元以下罰
金，致重傷者，處1年以下有期徒刑、拘役或5百元以下罰金。


司法院資訊處製作；財團法人民間司法改革基金會備份。
